ja: グリル格子の材質: アルミニウム; 鋳鉄; セラミック; クロムメッキ鋼; 磁器コーティング鋳鉄; ホーロー加工スチール; ステンレススチール; その他
hu: Grillrács anyaga: Alumínium; Öntöttvas; Kerámia; Krómozott acél; Porcelánnal bevont öntöttvas; Porcelánbevonatú acél; Rozsdamentes acél; Egyéb
es: Material de la rejilla de la parrilla: Aluminio; Hierro fundido; Cerámica; Acero cromado; Hierro fundido revestido de porcelana; Acero recubierto de porcelana; Acero inoxidable; Otros
vi: Vật liệu vỉ nướng: Nhôm; Chảo gang; Gốm; Thép mạ crom; Gang tráng men sứ; Thép tráng men sứ; Thép không gỉ; Khác
sl-SI: Material rešetke za žar: Aluminij; Lito železo; Keramika; Kromirano jeklo; Lito železo s porcelansko prevleko; Jeklo s porcelanskim premazom; Nerjavno jeklo; Druga
da: Grillristmateriale: Aluminium; Støbejern; Keramik; Forkromet stål; Porcelænsbelagt støbejern; Porcelænsbelagt stål; Rustfrit stål; Andet
ru: Материал решетки для гриля: Алюминий; Чугун; Керамика; Хромированная сталь; Эмалированный чугун; Эмалированная сталь; Нержавеющая сталь; Другой
pl: Materiał rusztu grillowego: Aluminium; Żeliwo; Ceramika; Stal chromowana; Żeliwo powlekane porcelaną; Stal emaliowana; Stal nierdzewna; Pozostałe
en: Grill grate material: Aluminum; Cast iron; Ceramic; Chrome-plated steel; Porcelain-coated cast iron; Porcelain-coated steel; Stainless steel; Other
tr: Izgara teli malzemesi: Alüminyum; Dökme demir; Seramik; Krom kaplı çelik; Porselen kaplı dökme demir; Porselen kaplı çelik; Paslanmaz çelik; Diğer
nl: Materiaal van grillrooster: Aluminium; Gietijzer; Keramiek; Verchroomd staal; Gietijzer met porseleincoating; Met porselein bekleed staal; Roestvrij staal; Overig
zh-CN: 烤架的材质: 铝; 铸铁; 陶瓷; 镀铬钢; 搪瓷涂层铸铁; 搪瓷钢; 不锈钢; 其他
ro-RO: Materialul grilajului grătarului: Aluminiu; Fontă; Ceramică; Oțel cromat; Fontă acoperită cu porțelan; Oțel acoperit cu porțelan; Oțel inoxidabil; Altele
it: Materiale della griglia della grattugia: Alluminio; Ghisa; Ceramica; Acciaio cromato; Ghisa rivestita in porcellana; Acciaio rivestito in porcellana; Acciaio inossidabile; Altro
cs: Materiál grilovacího roštu: Hliník; Železná litina; Keramika; Chromovaná ocel; Litina s porcelánovým povlakem; Ocel s porcelánovým smaltem; Nerezová ocel; Jiné
fr: Matériau de la grille du barbecue: Aluminum; Fonte; Céramique; Acier chromé; Fonte émaillée; Acier émaillé; Acier inoxydable; Autre
sv: Material för grillgallret: Aluminium; Gjutjärn; Keramisk; Förkromat stål; Porslinsbelagt gjutjärn; Porslinsbelagt stål; Rostfritt stål; Övrigt
fi: Grilliritilän materiaali: Alumiini; Valurauta; Keraaminen; Kromattua terästä; Posliinipinnoitettu valurauta; Posliinipäällysteinen teräs; Ruostumaton teräs; Muu
zh-TW: 烤網材質: 鋁製; 鑄鐵; 陶瓷; 鍍鉻鋼; 琺瑯鑄鐵; 琺瑯鋼; 不銹鋼; 其他
lt-LT: Kepsninės grotelių medžiaga: Aliuminis; Ketus; Keramika; Chromuotas plienas; Porcelianu dengtas ketus; Porcelianu dengtas plienas; Nerūdijantysis plienas; Kita
th: วัสดุตะแกรงย่าง: อะลูมิเนียม; เหล็กหล่อ; เซรามิก; เหล็กชุบโครเมียม; เหล็กหล่อเคลือบพอร์ซเลน; เหล็กเคลือบพอร์ซเลน; เหล็กสเตนเลส; อื่นๆ
de: Grillrostmaterial: Aluminium; Gusseisen; Keramik; Verchromter Stahl; Porzellanbeschichtetes Gusseisen; Porzellanbeschichteter Stahl; Edelstahl; Sonstiges
hr-HR: Materijal gradele za roštilj: Aluminij; Lijevano željezo; Keramika; Kromirani čelik; Lijevano željezo s porculanskim premazom; Čelik premazan porculanom; Nehrđajući čelik; Ostalo
el: Υλικό σχάρας ψησταριάς: Αλουμίνιο; Χυτοσίδηρος; Κεραμικό; Επιχρωμιωμένο ατσάλι; Χυτοσίδηρος με επικάλυψη πορσελάνης; Χάλυβας με πορσελάνινη επίστρωση; Ανοξείδωτος χάλυβας; Άλλο
pt-PT: Material da grelha: Alumínio; Ferro fundido; Cerâmica; Aço cromado; Ferro fundido revestido a porcelana; Aço revestido com porcelana; Aço inoxidável; Outro
bg-BG: Материал на решетката на грила: Алуминий; Чугун; Керамика; Хромирана стомана; Чугун с порцеланово покритие; Порцеланово покритие върху стомана; Неръждаема стомана; Друго
pt-BR: Material da grelha: Alumínio; Ferro fundido; Cerâmica; Aço cromado; Ferro fundido revestido de porcelana; Aço esmaltado; Aço inoxidável; Outro
ko: 그릴 석쇠 재질: 알루미늄; 주철; 세라믹; 크롬 도금 강철; 포슬린 코팅 주물; 도자기 코팅 강철; 스테인리스 스틸; 기타
sk-SK: Materiál grilovacieho roštu: Hliník; Liatina; Keramika; Chrómovaná oceľ; Liatina s porcelánovým povlakom; Porcelánom potiahnutá oceľ; Nehrdzavejúca oceľ; Iné
nb: Materiale for grillrist: Aluminium; Støpejern; Keramikk; Forkrommet stål; Porselensbelagt støpejern; Porselensbelagt stål; Rustfritt stål; Annet